臺灣基隆地方法院刑事判決　　　　　　　　　　　　　　九十年度易字第四二一號
　　公　訴　人　臺灣基隆地方法院檢察署檢察官
　　被　　　告　甲○○
右列被告因妨害自由等案件，經檢察官提起公訴（九十年度偵字第一○九六號），本
院判決如左：
    主　文
甲○○連續公然侮辱人，處罰金參仟元，如易服勞役以參佰元折算壹日；又以加害生
命、身體之事恐嚇他人，致生危害於安全，處拘役伍拾伍日，如易科罰金以參佰元折
算壹日；又傷害人之身體，處有期徒刑肆月，如易科罰金以參佰元折算壹日，扣案之
鐵棍壹支沒收。
    事　實
一、甲○○曾於民國七十八年間犯妨害自由罪，經法院判處有期徒刑三月確定，於七
    十八年七月二十八日易科罰金執行完畢；八十年間犯業務過失致死罪，經臺灣高
    等法院臺南分院判處有期徒刑一年六月確定，於八十二年八月十七日假釋，同年
    九月十日假釋期滿未經撤銷假釋，其未執行之刑以執行完畢論而執行完畢（均不
    構成累犯）。詎不知悔改，因其所居住之基隆市○○街八巷七之一號二樓住處之
    浴室漏水，認係同棟樓七之三號四樓房屋漏水所致，心生不滿，遂於九十年二月
    十四日二十一時許，至上址欲找屋主戊○○理論，因戊○○外出不在家，甲○○
    乃要求戊○○之子丁○○（已滿十二歲）與伊一同回家查看漏水情形，因丁○○
    拒絕，甲○○即以腳踢丁○○住處之大門，並大聲罵丁○○（起訴書漏載甲○○
    以腳踢丁○○住處之大門及罵丁○○），丁○○遂與甲○○一同下樓至甲○○住
    處門口，甲○○因飲酒後已有酒意，且與該大樓五之一號二樓住戶丙○○、乙○○夫婦平日即心有嫌隙，先無端指責丁○○為何其父戊○○要在伊住處裝設監聽
    器，再對丁○○稱伊要管理整棟樓，並以腳踢丙○○住處之大門，且另基於公然
    侮辱之概括犯意，在該大樓尚有其他住戶居住、得以共見共聞之狀況下，辱罵稱
    ：臭雞巴（臺語）等語，乙○○聞聲即開門，並質問甲○○何以踢門，甲○○即
    基於公然侮辱之接續犯意，辱罵乙○○稱：妳去給人幹（臺語）等語，足以毀損
    乙○○之聲譽，並要求乙○○叫丙○○出來，乙○○因丙○○不願與甲○○見面
    ，遂佯稱丙○○不在家，隨即將門關上不予理會，甲○○則繼續辱罵丁○○（公
    然侮辱部分未據丁○○告訴）。嗣甲○○復在門外叫喊，並以腳踢丙○○住處之
    大門，乙○○開門後，二人即發生爭執，甲○○另以加害丙○○生命、身體之事
    ，對乙○○恐嚇稱：叫妳先生出來相殺，妳先生常拿一支刀，我真賭爛，我會給
    他吃槍頭啦（臺語）等語，丙○○在屋內亦聽聞甲○○前開恐嚇言詞，致乙○○
    、丙○○均心生畏懼，致生危害於安全，甲○○繼則另行基於傷害之故意，徒手
    毆打丁○○之胸部，致丁○○疼痛不堪跪倒在地，並受有胸部挫傷之傷害，乙○○見狀即出聲制止，並要丁○○上樓回家，甲○○即脅迫丁○○稱：你進來解釋
    ，叫你父母來解決，你坐在那裏，否則你爸腳把你打斷，試試看（臺語）等語，
    丁○○聞言即不敢返回住處，遂跟隨甲○○進入其住處並坐在椅子上，甲○○即
    以此脅迫方法使丁○○行無義務之事，甲○○復基於傷害丁○○之接續犯意，持
    其所有之鐵棍毆打丁○○之腹部及頭部，並質問丁○○其父戊○○是否有在伊家
    中裝設監聽器，致丁○○受有頭皮二×二公分擦傷、腹部挫傷等傷害，後因丁○○哭訴哀求，甲○○始停止毆打，並將丁○○帶至三樓讓其離開。同年二月十八
    日十五時許，甲○○復基於前述公然侮辱之概括犯意，至上址乙○○住處外，在
    該大樓尚有其他住戶居住、得以共見共聞之狀況下，辱罵乙○○稱：有本事搬去
    給幹，去讓別人家幹，幹妳娘，去給人家幹（臺語）等語（起訴書漏載有本事搬
    去給幹，去讓別人家幹），足以毀損乙○○之聲譽。
二、案經被害人丁○○、乙○○訴由基隆市警察局第三分局報告臺灣基隆地方法院檢
    察署檢察官偵查起訴。
    理　由
一、右揭事實，業據被告甲○○於本院審理時供承不諱，核與告訴人丁○○、乙○○
    指訴之情節相符，被告如何於九十年二月十四日公然侮辱乙○○稱：「妳去給人
    幹」，如何恐嚇乙○○稱：「我會給他吃槍頭啦」，如何脅迫丁○○稱：「否則
    你爸腳把你打斷」等情，並經證人即被害人丙○○到庭證述明確，復有長庚紀念
    醫院診斷證明書一紙、錄音帶二捲及其譯文二份、照片四幀、被告所立之切結書
    一紙在卷可稽，且有鐵棍一支扣案可資佐證，事證明確，被告犯行堪以認定，應
    依法論科。
二、核被告所為，係犯刑法第三百零九條第一項之公然侮辱罪、第三百零五條之恐嚇
    危害安全罪、第二百七十七條第一項之傷害罪及第三百零四條第一項之強制罪。
    被告二次公然侮辱犯行，時間緊接，犯罪構成要件相同，顯係基於概括犯意為之
    ，為連續犯，依刑法第五十六條規定，以一公然侮辱罪論，並加重其刑。其一恐
    嚇危害安全犯行，侵害二被害人之法益，係犯二恐嚇危害安全罪，為想像競合犯
    ，依刑法第五十五條規定，應從一恐嚇危害安全罪處斷。又其所犯強制罪與傷害
    罪間，有方法結果之牽連犯關係，依刑法第五十五條規定，應從一重之傷害罪處
    斷。被告所犯公然侮辱罪、恐嚇危害安全罪及傷害罪，犯意各別，罪名互異，應
    予分論併罰。爰審酌被告有妨害自由、業務過失致死前科，無端對被害人實施公
    然侮辱、恐嚇危害安全及傷害等行為，對鄰居之居家生活造成威脅，及犯罪後於
    本院審理時坦承犯行等一切情狀，量處如主文所示之刑，並就罰金部分諭知易服
    勞役之折算標，就拘役及徒刑部分諭知易科罰金之折算標準，以示懲儆。扣案之
    鐵棍一支為被告所有且係供犯罪所用之物，應依刑法第三十八條第一項第二款之
    規定，宣告沒收。
據上論斷，應依刑事訴訟法第二百九十九條第一項前段，刑法第五十六條、第三百零
九條第一項、第三百零五條、第二百七十七條第一項、第三百零四條第一項、第五十
五條、第四十一條第一項前段、第四十二條第二項、第三十八條第一項第二款，罰金
罰鍰提高標準條例第一條前段、第二條，判決如主文。
本案經檢察官林明志到庭執行職務。
中　　　華　　　民　　　國　　九十一　　年　　　四　　　月　　二十三　　日
                                    台灣基隆地方法院刑事第二庭
                                        法  官  鄭  景  文
右正本證明與原本無異。
對於本件判決如有不服，應於收受送達後十日內，向本院提出上訴書狀，上訴於臺灣
高等法院，並按他造當事人之人數附具繕本。
                                        書記官  施  鴻  均
中　　　華　　　民　　　國　　九十一　　年　　　四　　　月　　二十三　　日
附論罪科刑依據之法條：
一、刑法第三百零九條
公然侮辱人者，處拘役或三百元以下罰金。
以強暴犯前項之罪者，處一年以下有期徒刑、拘役或五百元以上罰金。
二、刑法第三百零五條
以加害生命、身體、自由、名譽、財產之事恐嚇他人，致生危害於安全者，處二年以
下有期徒刑、拘役或三百元以下罰金。
三、刑法第二百七十七條：
傷害人之身體或健康者，處三年以下有期徒刑，拘役或一千元以下罰金。
犯前項之罪，因而致人於死者，處無期徒或七年以上有期徒刑，致重傷者，處三年以
上、十年以下有期徒刑。
四、刑法第三百零四條
以強暴、脅迫使人行無義務之事或妨害人行使權利者，處三年以下有期徒刑、拘役或
三百元以下罰金。
前項之未遂犯罰之。
